【裁判字號】    90,易,187
【裁判日期】    900320
【裁判案由】    妨害自由等
【裁判全文】
臺灣高雄地方法院刑事判決                            九十年度易字第一八七號
    公  訴  人  臺灣高雄地方法院檢察署檢察官
    被      告  甲○○
右列被告因妨害自由等案件，經檢察官提起公訴（八十九年度偵字第一六九二二號）
，本院判決如左：
    主  文
甲○○以加害生命、身體之事，恐嚇他人致生危害於安全，處罰金玖佰元，如易服勞
役，以參佰元折算壹日。
    事  實
一、甲○○與乙○○為鄰居，而甲○○因乙○○養鵝之事對乙○○素有不滿，又因乙
    ○○前於民國八十九年四月十七日、同年五月五日以甲○○對其妨害自由之事先
    後向警局報案，致甲○○復心生不滿，竟另萌恐嚇之犯意，於同年六月十七日晚
    間，至乙○○位於高雄縣美濃鎮○○路○段五八六號之住處前，向乙○○恫嚇稱
    ：你們出來，我要將你及你家人打死等語，以加害生命、身體之言語恐嚇乙○○
    ，使乙○○心生畏懼並致生危害於安全。
二、案經高雄縣警察局旗山分局報請臺灣高雄地方法院檢察署檢察官偵查起訴。
    理  由
一、訊據被告甲○○對於右揭事實，除辯稱：我是因一時氣憤才會說那些話云云之外
    ，餘均坦承不諱，核與被害人乙○○所指述之情節相符，並有被害人乙○○提出
    之錄音帶一卷可憑（置於偵查卷所附之錄音帶存放袋內）。至被告所辯解之前開
    內容，乃關於其恐嚇犯行之動機，與其犯行之成立並無影響，附此敘明。綜上所
    述，本案事證明確，被告之犯行堪以認定。
二、核被告所為，係犯刑法第三百零五條之恐嚇危害安全罪。爰審酌被告前於八十九
    年間，因與被害人乙○○間之糾紛，而被訴妨害名譽、妨害自由等案件，甫經台
    灣高等法院高雄分院、台灣高雄地方法院旗山簡易庭分別判處有期徒刑四月（緩
    刑三年），與罰金六百元在案【於本案均不構成累犯前科】，此外則無其他犯罪
    前科，有台灣高雄地方法院檢察署刑案資料查註紀錄表及臺灣高等法院被告全國
    前案紀錄表各一紙附卷可稽，尚非品行極為惡劣之人，及其犯罪動機、目的、方
    法、所生危害，犯罪後已大致坦承犯行，而被害人乙○○亦已當庭表示不願追究
    被告此次犯行（參照本院九十年三月六日之審判筆錄）等一切情狀，量處如主文
    所示之刑，並諭知易服勞役之折算標準。
三、公訴意旨另以：被告甲○○於八十九年六月十七日晚間，於被害人乙○○之住處
    外，復同時基於侮辱之犯意，公然以「幹你雞歪」之穢語辱罵乙○○，因認被告
    亦涉有刑法第三百零九條第一項之公然侮辱罪。按告訴乃論之罪，告訴人於第一
    審辯論終結前，得撤回其告訴；又告訴經撤回者，法院應諭知不受理之判決，刑
    事訴訟法第二百三十八條第一項、第三百零三條第三款分別定有明文。又按，公
    然侮辱罪依刑法第三百十四條之規定，需告訴乃論。查被害人乙○○於本院九十
    年三月六日審理時，已當庭表示撤回對被告公然侮辱罪之告訴，有當日審理筆錄
    一紙一紙在卷可憑，是以被告之此部分犯行既業經撤回告訴，核諸前開規定，本
    應諭知不受理判決，惟公訴人認此部分與前開有罪部分有想像競合之裁判上一罪
    關係，爰不另為不受理之諭知，併此敘明。
據上論斷，應依刑事訴訟法第二百九十九條第一項前段，刑法第三百零五條，第四十
二條第二項，罰金罰鍰提高標準條例第一條前段、第二條，判決如主文。
本案經檢察官李門騫到庭執行職務。
中    華    民    國      九十      年      三      月      二十        日
                                  臺灣高雄地方法院刑事第六庭
                                        法  官  周  玉  群
右正本證明與原本無異。
如不服本判決，應於判決送達後十日內，向本院提出上訴狀。
                                          書記官  黃  英  彥
中    華    民    國      九十      年      三      月      二十      日
附錄本案論罪科刑法條：
刑法第三百零五條（恐嚇危害安全罪）：
  以加害生命、身體、自由、名譽、財產之事，恐嚇他人致生危害於安全者，處二年
  以下有期徒刑、拘役或三百元以下罰金。


司法院資訊處製作；財團法人民間司法改革基金會備份。
